【裁判字號】    89,交上易,586
【裁判日期】    890424
【裁判案由】    過失傷害
【裁判全文】
臺灣高等法院臺中分院刑事判決              民國八十九年度交上易字第五八六號
    上  訴  人
    即  被  告  甲○○
右列上訴人因過失傷害案件，不服台灣台中地方法院中華民國八十九年一月三十一日
第一審判決（民國八十九年度交易字第一六號；起訴案號：臺灣台中地方法院檢察署
八十八年度偵字第二三二六三號），提起上訴，本院判決如左：
    主  文
上訴駁回。
    事實及理由
一、本案經本院審理結果，認第一審判決認事用法及量刑均無不當，應予維持，並引
    用第一審判決書記載之事實、證據及理由（如附件）。
二、上訴人即被告甲○○（以下簡稱被告）於本院未提出其他有利之證據，僅指摘原
    判決量刑過重，惟查原判決審酌被告過失程度之輕重、被害人所受傷害程度、被
    告迄今仍未與被害人達成和解，取得被害人諒解，犯罪後態度不佳等一切情狀，
    量處被告有期徒刑五月之刑，並諭知易科罰金折算之標準，核其量刑並無不當，
    被告仍執此上訴，其上訴為無理由，應予駁回。
據上論斷，應依刑事訴訟法第三百六十八條、第三百七十三條，判決如主文。
本案經檢察官乙○○到庭執行職務。
中      華      民      國    八十九     年      四       月    二十四  日
                                  臺灣高等法院臺中分院刑事第七庭
                                        審判長法  官  林  榮  龍
                                              法  官  黃  日  隆
                                              法  官  江  錫  麟
右正本證明與原本無異。
不得上訴。
                                              書記官  謝  雅  惠
中      華      民      國    八十九     年      四       月    二十六  日
                                                                        Ｏ
臺灣臺中地方法院刑事判決                          八十九年度交易字第一六號
    公  訴  人  臺灣台中地方法院檢察署檢察官
    被      告  甲○○  男二十四歲（民國○○○年○○月○○日生）
                        住台中縣大里市○○里○○○路一七八巷二一弄一九號
                        身分證統一編號：Ｚ000000000號
右列被告因業務過失傷害案件，經檢察官提起公訴（八十八度偵字第二三二六三號）
，本院判決如左：
    主  文
甲○○從事業務之人，因業務上之過失傷害人，處有期徒刑伍月，如易科罰金，以參
佰元折算壹日。
    事  實
一、甲○○係亞通航空貨運承攬有限公司之司機，為從事駕駛業務之人，於民國八十
    八年八月十二日上午十一時四十分許，駕駛車牌號碼ＲＪ─八一二一號小貨車，
    沿台中縣大里市○○路○段，由霧峰往台中方向行駛，途經該路與東興路交岔路
    口，理應注意車輛行駛時，駕駛人應注意車前狀況，隨時採取必要之安全措施，
    且該路段行車速度限制時速四十公里以下，而依當時情形，又無不能注意之情事
    ，竟疏於注意，貿然超速以時速約五十至六十公里之速度前進，未注意車前狀況
    採取應變措施，適有丙○○騎乘車牌號碼ＤＴ─九０三號機車，亦沿該路同向往
    台中方向行駛，因丙○○想起有東西遺忘未拿，至該路口左轉擬回頭去拿，甲○
    ○所駕之車因而撞及丙○○人車左側，致丙○○受有左肩、左腕、左腳踝及下背
    部、左腰處撞傷之傷害。
二、案經丙○○訴由台中縣警察局霧峰分局報告臺灣台中地方法院檢察署檢察官偵查
    起訴。
理  由
一、右揭事實，業據被告甲○○固坦承有超速及於前揭時、地因疏未注意車前狀況致
    與被害人丙○○發生車禍碰撞等情事，惟辯稱係被害人亦有過失云云。經查：右
    揭事實業據告訴人丙○○於警、偵訊及本院審理中指述歷歷，核與證人蘇煒程於
    警訊中證述之情節相符，並有台中縣警察局道路交通事故調查報告表暨肇事現場
    圖一份及照片七張附卷可稽。而被害人確因本件車禍受有左肩、左腕、左腳踝及
    下背部、左腰處撞傷等傷害，亦有診斷證明書一紙在卷可稽。又前揭交岔路口時
    速限制為四十公里之事實，復有前揭台中縣警察局道路交通事故調查報告表一份
    存卷可憑。按在市區道路時速不得超過四十公里、行經無號誌之交岔路口時，應
    減速慢行，作隨時停車之準備，及汽車行駛時，駕駛人應注意車前狀況，並隨時
    採取必要之安全措施。道路交通安全規則第九十三條第一項第一款、第四款及第
    九十四條第三款分別定有明文。被告駕車對於前揭規定自應遵守。乃竟於前揭時
    間行經該交路岔口，未注意車前狀況，亦未減速慢行，作隨時停車之準備，反以
    超越時速限制之時速五十至六十公里高速行駛，因而當發現被害人車時，已無法
    煞車避免發生碰撞，且依當時情況並無不能注意之情事，竟疏不注意致使發生本
    件車禍，顯有違反上開道路交通安全規則之情事，其有過失已甚顯明，且與被害
    人之受傷具有相當因果關係。至被害人迴車時雖疏未注意看清有無來往車輛亦與
    有過失，然此並無礙於被告過失責任之認定，足見被告前揭所辯，應係事後卸責
    之詞，洵無足採。從而，被告過失犯行事證明確，堪已認定。
二、被告甲○○係亞通航空貨運承攬有限公司之司機，為從事駕駛業務之人，其於執
    行業務時，因過失肇事致人受傷，核其所為係犯刑法第二百八十四條第二項前段
    之因業務過失傷害人罪。爰審酌被告過失程度之輕重、被害人所受傷害程度、被
    告迄今仍未與被害人達成和解，取得被害人諒解，犯罪後態度不佳等一切情狀，
    量處如主文所示之刑，並諭知易科罰金折算之標準，以示懲儆。
據上論斷，應依刑事訴訟法第二百九十九條第一項前段、刑法第二百八十四條第二項
前段、第四十一條、罰金罰鍰提高標準條例第一條前段、第二條，判決如主文。
中      華      民      國      八十九      年    一    月    三十一    日
                                      臺灣臺中地方法院交通法庭
          法  官  呂  明  坤
右正本證明與原本無異。
如不服本判決，應於判決送達後十日內，向本院提出上訴狀。
                                          書記官
中      華      民      國      八十九      年    二    月      一      日
附錄本案論罪科刑法條全文
刑法第二百八十四條
因過失傷害人者，處六月以下有期徒刑、拘役或五百元以下罰金。致重傷者，處一年
以下有期徒刑、拘役或五百元下罰金。
從事業務之人，因業務上之過失傷害人者，處一年以下有期徒刑、拘役或一千元以下
罰金。致重傷者，處三年以下有期徒刑、拘役或二千元以下罰金。


司法院資訊處製作；財團法人民間司法改革基金會備份。
